【裁判字號】    98,訴,634
【裁判日期】    990826
【裁判案由】    違反毒品危害防制條例
【裁判全文】
臺灣雲林地方法院刑事判決               98年度訴字第634號
公  訴  人  臺灣雲林地方法院檢察署檢察官
被      告  戊○○
選任辯護人  劉志卿律師
上列被告因違反毒品危害防制條例案件，經檢察官提起公訴（98
年度偵字第2742號、第3203號、第3730號），本院判決如下：
    主    文
戊○○所犯罪名及處罰，詳如附表一「所犯罪名及刑責」欄所示
。應執行有期徒刑貳年陸月。扣案之Samsung Anycall 廠牌行動
電話壹支（不含門號0000000000號晶片卡壹枚），沒
收之。未扣案之不詳廠牌行動電話貳支（不含門號000000
0000號、0000000000號晶片卡各壹枚）沒收，如
全部或一部不能沒收時，追徵其價額。又未扣案之販賣第三級毒
品所得新臺幣捌仟元連帶沒收（其中新臺幣肆仟肆佰元與乙○○
連帶沒收；其中新臺幣貳仟肆佰元與乙○○、辛○○連帶沒收；
其中新臺幣壹仟貳佰元與乙○○、壬○○、丁○○連帶沒收），
如全部或一部不能沒收時，以其財產連帶抵償之（其中新臺幣肆
仟肆佰元與乙○○連帶抵償；其中新臺幣貳仟肆佰元與乙○○、
辛○○連帶抵償；其中新臺幣壹仟貳佰元與乙○○、壬○○、丁○○連帶抵償）。
    事    實
一、戊○○明知愷他命（Ketamine，又稱K 他命），係毒品危害
    防制條例所明定之第三級毒品，依法不得販賣，竟與乙○○
    （本院另行審結）、辛○○共同意圖營利，而基於販賣第三
    級毒品愷他命之犯意聯絡，先後於附表一編號1.至6.所示時
    間、地點，共同販賣愷他命：
  (一)戊○○共同販賣愷他命與丙○○（附表一編號1.）
    乙○○、戊○○於民國98年04月30日22時50分至23時28分期
    間，共同持用乙○○所有不詳廠牌行動電話（搭配他人所有
    之門號0000000000號晶片卡1 枚，均未扣案）與持用000000
    0000門號行動電話之甲○○居間聯絡，相約在西螺鎮果菜市
    場附近某「STOP便利商店」交易，再由甲○○以上開行動電
    話與持用0000000000門號行動電話之丙○○聯絡（通話內容
    詳如附表二編號1.）。而於同日稍後，由乙○○開車搭載戊○○前往上開地點，推由戊○○將乙○○所有之愷他命5 公
    克販賣與丙○○，並自丙○○處得款2,000 元。
  (二)戊○○共同販賣愷他命與庚○○（附表一編號2.）
    乙○○、戊○○於98年05月12日19時01分至22分期間，共同
    持用乙○○所有不詳廠牌行動電話（搭配他人所有之門號00
    00000000號晶片卡1 枚，均未扣案）與持用0000000000門號
    行動電話綽號「雞毛」之庚○○聯絡，兩人相約在西螺鎮果
    菜市場附近某「清心飲料店」交易（通話內容詳如附表二編
    號2.）。而於同日稍後，由乙○○開車搭載戊○○前往上開
    地點，迨庚○○進入乙○○所駕駛之車內，推由戊○○將乙○○所有之愷他命3 公克販賣與庚○○，並自庚○○處得款
    1,200 元。
  (三)戊○○共同販賣愷他命與庚○○（附表一編號3.）
    戊○○於98年05月14日16時54分持用乙○○所有不詳廠牌行
    動電話（搭配他人所有之門號0000000000號晶片卡1 枚，均
    未扣案）與持用0000000000門號行動電話之庚○○聯絡，兩
    人相約在西螺鎮果菜市場附近某「清心飲料店」交易（通話
    內容詳如附表二編號3.）。而於同日稍後，由乙○○開車搭
    載戊○○前往上開地點，迨庚○○進入乙○○所駕駛之車內
    ，推由戊○○將乙○○所有之愷他命3 公克販賣與庚○○，
    並自庚○○處得款1,200 元。
  (四)戊○○共同販賣愷他命與庚○○（附表一編號4.）
    乙○○、戊○○於98年05月16日12時16分許，共同持用乙○○所有不詳廠牌行動電話（搭配他人所有之門號0000000000
    號晶片卡1 枚，均未扣案）與持用0000000000門號行動電話
    之庚○○聯絡後，迨同日晚間19時、20時許，乙○○推由戊○○、辛○○共同駕車前往庚○○住處交易（通話內容詳如
    附表二編號4.）。而於同日稍後，在上開地點，由戊○○將
    乙○○所有之愷他命6 公克販賣與庚○○，並自庚○○處得
    款2,400 元，嗣由戊○○將上開金額交與乙○○。
  (五)戊○○共同販賣愷他命與庚○○（附表一編號5.）
    乙○○、戊○○於98年05月16日21時21分至22時36分期間許
    ，由乙○○持用其所有不詳廠牌行動電話（搭配他人所有之
    門號0000000000號晶片卡1 枚，均未扣案）與共同持用不詳
    廠牌門號0000000000號行動電話之戊○○、辛○○聯絡（通
    話內容詳如附表二編號5.）。而於同日稍後，在上開地點，
    推由戊○○、辛○○再度駕車前往庚○○住處，以賒欠方式
    （迄未給付），由辛○○將乙○○所有價值1,200 元之愷他
    命3 公克販賣與庚○○。
  (六)戊○○共同販賣愷他命與己○○（附表一編號6.）
    乙○○、戊○○於98年05月01日22時40分至23時02分期間，
    共同持用乙○○所有不詳廠牌行動電話（搭配他人所有之門
    號0000000000號晶片卡1 枚，均未扣案），先由乙○○接聽
    到持用扣案廠牌Samsung Anycall 行動電話（搭配他人所有
    之門號0000000000號晶片卡1 枚）之壬○○通知其前往綽號
    「羊仔」己○○位虎尾鎮○○○○街附近交易，隨後即由戊○○駕車搭載乙○○前往現場，途中因不知確切地點，而再與
    持用上開行動電話之壬○○及持用不詳廠牌行動電話（搭配
    他人所有之門號0000000000號晶片卡1 枚，均未扣案）之丁○○聯絡（通話內容詳如附表二編號6.）。而於同日稍後，
    在上開地點，由乙○○將愷他命3 公克販賣與己○○，並自
    己○○處得款1,200 元。
二、嗣經警於98年06月02日07時許，前往壬○○位於雲林縣斗南
    鎮○○○街49號處搜索，查扣到Sansung Anycall 廠牌行動
    電話1 支（搭配他人所有之門號0000000000號），因而查知
    上情。
三、案經臺灣雲林地方法院檢察署檢察官指揮彰化縣警察局偵辦
    後起訴。
    理    由
壹、程序部分（即證據能力部分）：
一、電話監聽譯文（通訊監察譯文），僅屬依據監聽錄音結果予
    以翻譯之文字，固具文書證據之外觀，但實際上仍應認監聽
    所得之錄音帶，始屬調查犯罪所得之證物，乃刑事訴訟法第
    165 條之1 第2 項所稱之新科技證物，如其蒐證程序合法，
    且當事人已承認監聽錄音譯文之內容屬實，或對於該譯文內
    容並無爭執，而法院復已就該譯文依法踐行調查證據程序者
    ，該監聽錄音之譯文即與播放錄音有同等價值，自有證據能
    力（最高法院98年度臺上字第527 號判決意旨參照）。查卷
    附通訊監察譯文，係警員依據本院以98年度聲監字第117 號
    、第145 號、第150 號、第94號所核發之通訊監察書，於核
    准通訊監察期間內，對於被告戊○○或共犯乙○○所使用之
    0000000000號、0000000000號、0000000000號、0000000000
    號、證人甲○○所使用之0000000000號行動電話進行通訊監
    察之事實，有上開通訊監察書暨通訊監察譯文（見彰警卷(二)
    第165 頁至第166 頁；彰警卷(三)第18頁至第22頁、第144 頁
    至第147 頁、第172 頁至第175 頁；彰警卷(五)第117 頁至第
    119 頁、第217 頁至第218 頁）在卷可佐，而被告及其辯護
    人亦同意上開通訊監察譯文有證據能力（見98訴634 號筆錄
    卷(二)第8 頁反面、第11頁），復經本院於審理時就上開通訊
    監察譯文依法提示被告及辯護人，踐行調查證據之程序，經
    核與監聽錄音具有相同之價值，自有證據能力。
二、被告以外之人於偵查中向檢察官所為之陳述，除顯有不可信
    之情況者外，得為證據，刑事訴訟法第159 條之1 第2 項定
    有明文。檢察官在偵查中對被告以外之人所為之偵查筆錄，
    性質上屬傳聞證據，惟刑事訴訟法規定檢察官代表國家偵查
    犯罪、實施公訴，依法其有訊問被告、證人及鑑定人之權，
    證人、鑑定人並須具結，而實務運作時，檢察官偵查中向被
    告以外之人所取得之陳述，原則上均能遵守法律規定，不致
    違法取供，其可信度極高。職是，被告以外之人前於偵查中
    已具結而為證述，除反對該項供述得具有證據能力之一方，
    已釋明「顯有不可信之情況」之理由外，不宜遽指該證人於
    偵查中之陳述不具證據能力。證人丙○○、甲○○、庚○○
    、己○○等人於檢察官面前之證述筆錄（見98偵2742號卷(一)
    第54頁至第56頁、第129 頁、第131 頁、第181 頁至第184
    頁；卷(二)第97頁至第100 頁、第211 頁至第213 頁、；卷(四)
    第189 頁至第193 頁；98偵2075號卷(一)第95頁至第97頁、第
    152 頁至第154 頁；卷(二)第14頁至第15頁），係檢察官令其
    等以證人身分具結後所為之證述，有上開證人等之結文各1
    份附卷可稽（見98偵2742號卷(一)第57頁、第132 頁、第185
    頁；卷(二)第101 頁、第214 頁；卷(四)第194 頁；98偵2075號
    卷(一)第98頁、第155 頁；卷(二)第16頁），被告及辯護人均未
    提及檢察官在訊問時有何不法取供之情形，亦未釋明證人丙○○、甲○○、庚○○、己○○等人之證述有何顯不可信之
    情況，依上開規定，證人丙○○、甲○○、庚○○、己○○
    等人在檢察官面前之證述筆錄，自得作為本案證據使用。
三、又被告以外之人於審判外之陳述，雖不符刑事訴訟法第159
    條之1 至之4 等4 條規定，而經當事人於審判程序同意作為
    證據，法院審酌該陳述作成時之情況，認為適當者，亦得作
    為證據，同法第159 條之5 第1 項定有明文。經查，除上開
    證人在檢察官面前之證述筆錄外，本判決後開引用被告以外
    之人於審判外之陳述，原則上均不得作為證據使用，惟被告
    及辯護人在本院審理中均明示同意上開證據有證據能力（見
    98訴634 號筆錄卷(二)第8 頁反面、第11頁），本院審酌上開
    證據製作時之情況，並無違法不當之情事，認為以之作為證
    據應屬適當，揆諸前開規定，應認該等供述證據例外具有證
    據能力。
乙、實體部分：
一、認定犯罪事實所憑之證據及理由：
    上開犯罪事實，業據被告於偵查中及本院審理時均坦承不諱
    （見98偵緝148 號卷第28頁至第29頁；本院98訴634 號筆錄
    卷(二)第132 頁反面），核與證人丙○○、甲○○、庚○○、
    己○○等人於警詢及偵訊時證述情節相符（見彰警卷(二)第65
    頁至第87頁；彰警卷(三)第12頁至第17頁、第81頁至第85頁、
    第134 頁至第143-1 頁；98偵2742號卷(一)第129 頁至第131
    頁；98偵2742號卷(二)第97頁至第100 頁、第211 頁至第213
    頁；98偵2742號卷(四)第189 頁至第193 頁），並有本院98年
    度聲監字第117 號、第145 號、第150 通訊監察書各1 份暨
    0000000000號、0000000000號、0000000000號、0000000000
    號行動電話號碼之通訊監察譯文各1 份（見警卷(一)第130 頁
    至第133 頁）、本院98年度聲搜字第246 號搜索票暨搜索扣
    押筆錄、扣押物品目錄表各1 份（見彰警卷(三)第18頁至第22
    頁、第147 頁至第148 頁；彰警卷(五)第217 頁至第218 頁）
    、證人丙○○、甲○○、庚○○、己○○等人之指認相片之
    彰化縣警察局指認犯罪嫌疑人紀錄表各1 份（見彰警卷(二)第
    88頁至第89頁；彰警卷(三)第90頁、第149 頁；彰警卷(五)第15
    6 頁、第162 頁）等附卷可證。參諸被告及共犯乙○○與證
    人甲○○、庚○○、己○○等人通話內容，均在談妥價格或
    交易地點後，即結束通話，確屬實務上常見之毒品交易對話
    ，有上開通訊監察譯文附卷可參。另佐以證人丙○○、甲○○、庚○○、己○○等人經警方採尿送驗之結果，均呈現愷
    他命陽性反應，此有詮昕科技股份有限公司濫用藥物尿液檢
    驗報告及尿液送檢真實姓名對照表各1 份附卷可查（見98訴
    634 號筆錄卷(一)第126 頁至第127 頁、第142 頁、第160 頁
    、第164 頁、第170 頁），足認丙○○、甲○○、庚○○、
    己○○等人確有對外購買愷他命之需求。又被告雖供稱未因
    販賣毒品而獲有利潤，但共犯乙○○供稱賣1,500 元之愷他
    命約賺100至200元（見98訴634號筆錄卷(二)第106頁），是被
    告主觀上有藉共同販賣愷他命以牟利之意圖甚明。綜上，足
    認被告之自白與事實相符，應堪採信，本案事證明確，被告
    之犯行堪以認定，應依法論科。
二、論罪科刑之理由：
  (一)毒品危害防制條例之新舊法比較：
    被告就事實一、(一)至(六)所示之行為，於行為後，毒品危害防
    制條例第4 條第3 項、第17條（修正第1 項、增定第2 項）
    ，業已修正，並經總統於98年05月20日以華總一義字第0980
    0125141 號令公布，已於98年05月22日生效施行。是被告上
    開行為犯後法律已有變更，修正前毒品危害防制條例第4 條
    第3 項規定：「製造、運輸、販賣第三級毒品者，處5 年以
    上有期徒刑，得併科新臺幣5 百萬元以下罰金。」修正後毒
    品危害防制條例第4 條第3 項則規定為：「製造、運輸、販
    賣第三級毒品者，處5 年以上有期徒刑，得併科新臺幣7 百
    萬元以下罰金。」然被告於偵查及審判中均自白販賣第三級
    毒品犯行，而修正前毒品危害防制條例第17條之規定為：「
    犯第4 條第1 項至第4 項、第5 條第1 項至第4 項前段、第
    6 條第1項 至第4 項、第7 條第1 項至第4 項、第8 條第1
    項至第4 項、第10條或第11條第1 項、第2 項之罪，供出毒
    品來源，因而破獲者，得減輕其刑。」修正後毒品危害防制
    條例第17條則規定：「犯第4 條至第8 條、第10條或第11條
    之罪，供出毒品來源，因而查獲其他正犯或共犯者，減輕或
    免除其刑。犯第4 條至第8 條之罪於偵查及審判中均自白者
    ，減輕其刑。」整體比較之下，雖修正後毒品危害防制條例
    第4 條第3 項之罰金刑提高，對行為人不利，然依修正後毒
    品危害防制條例第17 條 第2 項所為減輕其刑之規定，有期
    徒刑、罰金得減輕其刑至1/2 或2/3 ，自較有利於行為人，
    故依刑法第2 條第1 項但書，綜合上述比較結果，修正後毒
    品危害防制條例之規定較有利於被告，依刑法第2 條第1 項
    但書規定，此部分自應適用98 年05 月22日「修正後」施行
    之毒品危害防制條例之規定。
  (二)愷他命係毒品危害防制條例第2 條第2 項第3 款所稱之第三
    級毒品，不得販賣。是核被告就上揭犯罪事實欄一、(一)至(六)
    所示之犯行，均係犯毒品危害防制條例第4 條第3 項販賣第
    三級毒品罪。另被告就上揭犯罪事實欄一、(一)至(六)所示之持
    有第三級毒品愷他命行為，依被告行為時之修正前毒品危害
    防制條例第11條及第11條之1 ，持有第三級毒品者，本不成
    立犯罪。
  (三)被告與乙○○就事實一、(一)至(三)、與乙○○、辛○○就事實
    一、(四)至(五)、與乙○○、壬○○、丁○○就事實一、(六)所示
    之犯行，彼此間均有犯意聯絡及行為分擔，各應依刑法第28
    條規定，論以共同正犯。
  (四)被告就上開事實一、(一)至(六)所犯各罪間，犯意各別，行為互
    殊，應予分論併罰。
  (五)毒品危害防制條例第17條第2項規定：「犯第4條至第8條之
    罪於偵查及審判中均自白者，減輕其刑。」查被告於檢察官
    訊問時坦承販賣毒品之犯行（見98偵緝148 號卷第28頁至第
    29頁；98偵2742號卷(四)第215 頁至第219 頁），且其於本院
    審理時亦坦承犯行（見本院98訴634 號筆錄卷(二)第132 頁反
    面），是被告就事實欄一、(一)至(六)所示之各次犯行，均應減
    輕其刑。
  (六)販賣第三級毒品罪之法定刑為「5 年以上有期徒刑，得併科
    新臺幣700 萬元以下罰金」。然同為販賣第三級毒品者，其
    原因動機不一，犯罪情節未必盡同，或有大盤毒梟者，亦有
    中、小盤之分，所造成危害社會之程度自屬有異，法律科處
    此類犯罪所規定之法定最低本刑卻同為「5 年以上有期徒刑
    ，得併科新臺幣700 萬元以下罰金」，顯有違「罰當其罪」
    之原則。職是之故，若審酌個案情狀，認為處以低於上開刑
    期，即可收懲儆之效，並足以達到防衛社會目的者，自非不
    可依客觀之犯行與主觀之惡性二者加以考量其情狀，是否有
    可憫恕之處，適用刑法第59條之規定酌量減輕其刑，期使個
    案裁判之量刑能斟酌至當，符合比例原則。而本件被告6 次
    販賣愷他命之行為，均與乙○○共犯，且販賣所得均歸乙○○所有，是被告之惡性及犯罪情節核與大量走私進口毒品之
    所謂「大盤」、「中盤」毒販迥然不同，如不論其情節輕重
    ，遽處以販賣第三級毒品罪之法定刑，誠屬情輕法重，過於
    嚴苛，亦難謂符合罪刑相當性及比例原則。從而，本院參酌
    以上各情，以被告觸犯本罪之原因、背景及其客觀環境等具
    體情狀，認在客觀上足以使人感覺過苛而引起一般之同情，
    尚非無可憫恕，認得適用刑法第59條規定酌減其刑。基上，
    本院認被告就事實欄一、(一)至(六)所示之各次犯行，爰均依刑
    法第59條規定酌減其刑，並均依法遞減之。
  (七)又「數罪併罰，分別宣告其罪之刑，依下列各款定其應執行
    者：五、宣告多數有期徒刑者，於各刑中之最長期以上，各
    刑合併之刑期以下，定其刑期。但不得逾30年。」刑法第51
    條第5 款定有明文。又法律上屬於自由裁量事項，尚非概無
    法律性之拘束，在法律上有其外部界限及內部界限。前者係
    法律之具體規定，使法院得以具體選擇為適當裁判。後者則
    指法院為自由裁量時，應考量法律之目的，法律秩序之理念
    所在。法院為裁判時，二者均不得有所踰越。在數罪併罰定
    應執行刑之案件，法院所為刑之酌定，固屬自由裁量事項，
    然對於法律之內、外部界限，仍均應受其拘束（最高法院94
    年度臺非字第21號裁判要旨足供本案定刑之參考）。從而，
    數罪併罰在定應執行之刑之際，自應再為應執行之刑的決定
    ，亦屬一種特別的量刑過程，其考量結果，並非單純表示一
    種數罪刑度的總和而已，而是再次對於同一行為人責任的檢
    視。相較於刑法第57條所定科刑時應審酌的事項係對一般犯
    罪行為之裁量；而定應執行刑之宣告，則屬一種對犯罪人本
    身及所犯之各種犯罪的綜合判斷。申言之，定應執行刑的宣
    告，並非僅在法定範圍內為自由裁量，更應注意由行為人所
    犯數罪所反映出行為人之人格特性，並考量刑法目的及相關
    刑事政策，妥為宣告。而刑法的功能中，除一般預防及特別
    預防之外，更重要的是行為人再社會化及具體的社會保護作
    用，否則加諸過度之刑罰於被告，徒僅造成責任報應，去實
    現一個未知、抽象的正義。因此，是否為被告長期性監禁宣
    告的同時，應一併考量被告犯案情節對社會之衝擊，並注意
    此舉是否造成被告更生絕望的心理反應，使得被告的人格遭
    受完全性地抹滅。換言之，必須考量刑罰手段的相當性，儘
    量選擇能使受刑人回歸社會生活之刑罰方法。法官無法以所
    謂「治亂世用重典」之理由，加重刑罰以圖遏止歪風，不能
    過度強調所謂一般預防的刑罰目的。實則，就人性尊嚴及人
    權的思想而言，任何一個人均非他人的工具，以加重被告的
    刑罰作為達到阻嚇其他人犯罪的手段，則被告已淪為教化社
    會大眾的工具，喪失了作為一個人的主體性，這均與我國刑
    事政策之立法有違。此應為最高法院所揭示「內部界限」之
    內涵。
  (八)爰審酌被告為本件販毒行為，非僅戕害身心，有害國民健康
    ，更可能引發各種犯罪，對國家社會治安之危害非淺，惟被
    告於偵查及本院審理時均坦承犯行，犯後態度尚佳，且其年
    僅19歲，正值青春年華，若能改過遷善，早日回歸家庭與社
    會，將來仍能有所作為，兼衡刑罰之目的亦含有教化被告及
    使其將來不再發生犯罪現象之作用，及被告目前就讀高中，
    教育程度不高，以及辯護人及被告對於刑度之意見及刑罰之
    內部界限等一切情狀，量處被告所犯各罪如附表一編號1.至
    6.所示之刑，再就其所犯上開罪刑部分定應執行之刑如主文
    所示。
三、沒收方面：
  (一)毒品危害防制條例第19條第1 項關於沒收之規定，係採義務
    沒收主義，凡屬被告或共同正犯所有，供販賣毒品所用或因
    犯罪所得之物，均應宣告沒收，如不能沒收時，追徵其價額
    或以其財產抵償之。又毒品危害防制條例第19條第1 項規定
    ，係採義務沒收主義，故販賣毒品所得金錢，如能認定確係
    販賣毒品所得款項，應宣告沒收，不以當場搜獲扣押者為限
    ，但因其並無「不問屬於犯人與否，沒收之」之特別規定，
    自仍以沒收物屬於犯人所有者為限，始得依該規定予以沒收
    。如所得財物為金錢而無法沒收時，應以其財產抵償之，而
    不發生追徵價額問題（最高法院93年度臺上字第1218號、第
    2670號、第2743號判決意旨可參）。另犯罪所得及供犯罪所
    用之物若為金錢以外之其他財物而無法沒收時，因其實際價
    值不確定，應追徵其價額，使其繳納與原物相當之價額，並
    無以其財產抵償之問題（最高法院99年度第5 次刑事庭會議
    決議參照）。再者，共同實行犯罪之人，在合同意思範圍內
    ，各自分擔犯罪行為之一部，相互利用他方之行為，以遂行
    其犯罪之目的，即應就其全部所發生之結果，共同負責。因
    此，共同正犯之犯罪所得，係合併計算，為避免執行時發生
    重複沒收之情形，故各共同正犯間係採連帶沒收主義，於各
    該共同正犯之同一或先後所為之判決內，於裁判時應就共同
    正犯諭知連帶沒收，不得就全體共同正犯之總所得，對各該
    共同正犯分別重複諭知沒收（最高法院97年度臺上字第4808
    號判決意旨參照）。準此：
    1.被告販賣毒品所得部分：未扣案之販賣第三級毒品所得共
      8,000 元，其中與乙○○共同販賣第三級毒品與丙○○、
      庚○○共得款4,400 元（即附表一編號1.至3.），應與乙○○連帶沒收，如全部或一部不能沒收時，以其與乙○○
      之財產連帶抵償之；與乙○○、辛○○共同販賣第三級毒
      品與庚○○共得款2,400元（即附表一編號4.），應與乙○○、辛○○連帶沒收，如全部或一部不能沒收時，以其
      與乙○○、辛○○之財產連帶抵償之；與乙○○、丁○○
      、壬○○共同販賣第三級毒品與己○○得款1,200元（即
      附表一編號6.），應與乙○○、丁○○、壬○○連帶沒收
      ，如全部或一部不能沒收時，以其與丁○○、壬○○之財
      產連帶抵償之。至於庚○○所賒欠1,200元部分（即附表
      一編號5.），因尚未收取，自不得列入販毒所得，乃不予
      宣告沒收。
    2.扣案之Samsung Amycall 廠牌行動電話1 支（搭配他人所
      有之門號0000000000號晶片卡1 枚）係共犯壬○○所之物
      ，且係供販賣本件毒品聯絡所用之物，業據其供明在卷（
      見98訴634 號筆錄卷(二)第115 頁反面），爰依上開條例第
      19條第1 項規定宣告沒收。又被告所有之不詳廠牌行動電
      話1 支（搭配他人所有之門號0000000000號晶片卡1 枚）
      、共犯丁○○所有之不詳廠牌行動電話1 支（搭配他人所
      有之門號0000000000號晶片卡1 枚），亦均係供販賣本件
      毒品聯絡所用之物，業據被告、共犯丁○○供明在卷（見
      彰警卷(五)第203 頁；98訴634 號筆錄卷(二)第67頁），雖未
      扣案，然無證據證明業已滅失，基於共犯各負全部責任之
      理論，亦依上開條例第19條第1 項規定均宣告沒收，如全
      部或一部不能沒收時，追徵其價額，而不諭知連帶追徵（
      最高法院97年度臺上字第6635號判決意旨參照）。
  (二)至於共犯乙○○持用之未扣案不詳廠牌行動電話3 支（搭配
    他人所有之門號0000000000號、0000000000號、0000000000
    號晶片卡各1 枚），均已轉賣他人，而非屬其所有，亦據其
    供承在卷（見98訴634 號筆錄卷(二)第102 頁），爰不予宣告
    沒收。
據上論斷，應依刑事訴訟法第299 條第1 項前段，現行毒品危害
防制條例第4 條第3 項、第17條第2 項、第19條第1 項，刑法第
2 條第1 項但書、第11條前段、第28條、第59條、第51條第5款
，判決如主文。
本案經檢察官陳宏瑋到庭執行職務。
中    華    民    國    99    年    8     月    26    日
                  刑事第七庭    審判長法  官  許佩如
                                      法  官  楊欣怡
                                      法  官  王紹銘
以上正本證明與原本無異。
如不服本判決應於收受判決後10日內向本院提出上訴書狀，並應
敘述具體理由；其未敘述上訴理由者，應於上訴期間屆滿後20日
內向本院補提理由書（均須按他造當事人之人數附繕本）。「切
勿逕送上級法院」。
                                      書記官  徐基典
中    華    民    國    99    年    8     月    26    日
附錄論罪科刑法條：
【毒品危害防制條例第4 條第3 項】
  製造、運輸、販賣第三級毒品者，處五年以上有期徒刑，得併
  科新臺幣七百萬元以下罰金。
附表一（被告戊○○論罪科刑之部分）：
┌─────┬───────┬─────────┬───────────┐
│  編號    │時間        │犯行            │   所犯罪名及刑責     │
│          │地點        │購毒者          │                      │
│          │              │金額（新臺幣）  │                      │
├─────┼───────┼─────────┼───────────┤
│1.起訴書之│98年04月30日│戊○○與乙○○共│戊○○共同販賣第三級毒│
│  犯罪事實│  22時50分至23│  同販賣第三級毒品│品，處有期徒刑壹年陸月│
│  (二)1.    │  時28分許。  │  愷他命5 公克    │。未扣案之販賣第三級毒│
│          │西螺鎮果菜市│丙○○。        │品所得新臺幣貳仟元應與│
│          │  場附近某「S │2,000元。       │乙○○連帶沒收，如全部│
│          │  TOP 便利商店│                  │或一部不能沒收時，以其│
│          │  」。        │                  │與乙○○之財產連帶抵償│
│          │              │                  │之。                  │
├─────┼───────┼─────────┼───────────┤
│2.起訴書之│98年05月12日│戊○○與乙○○共│戊○○共同販賣第三級毒│
│  犯罪事實│  19時01分許。│  同販賣第三級毒品│品，處有期徒刑壹年陸月│
│  (二)2.(1)  │西螺鎮果菜市│  愷他命3 公克    │。未扣案之販賣第三級毒│
│          │  場附近某「清│庚○○。        │品所得新臺幣壹仟貳佰元│
│          │  心飲料店」。│1,200元。       │應與乙○○連帶沒收，如│
│          │              │                  │全部或一部不能沒收時，│
│          │              │                  │以其與乙○○之財產連帶│
│          │              │                  │抵償之。              │
├─────┼───────┼─────────┼───────────┤
│3.起訴書之│98年05月14日│戊○○與乙○○共│戊○○共同販賣第三級毒│
│  犯罪事實│  16時54分許。│  同販賣第三級毒品│品，處有期徒刑壹年陸月│
│  (二)2.(2)  │西螺鎮果菜市│  愷他命3 公克。  │。未扣案之販賣第三級毒│
│          │  場附近某「清│庚○○。        │品所得新臺幣壹仟貳佰元│
│          │  心飲料店」。│1,200元。       │應與乙○○連帶沒收，如│
│          │              │                  │全部或一部不能沒收時，│
│          │              │                  │以其與乙○○之財產連帶│
│          │              │                  │抵償之。              │
├─────┼───────┼─────────┼───────────┤
│4.起訴書之│98年05月16日│戊○○、乙○○與│戊○○共同販賣第三級毒│
│  犯罪事實│  12時16分許。│  辛○○共同販賣第│品，處有期徒刑壹年柒月│
│  (七)1.    │庚○○住處。│  三級毒品愷他命6 │。未扣案之販賣第三級毒│
│          │              │  公克。          │品所得新臺幣貳仟肆佰元│
│          │              │庚○○。        │應與乙○○、辛○○連帶│
│          │              │2,400元。       │沒收，如全部或一部不能│
│          │              │                  │沒收時，以其與乙○○、│
│          │              │                  │辛○○之財產連帶抵償之│
│          │              │                  │。                    │
├─────┼───────┼─────────┼───────────┤
│5.起訴書之│98年05月16日│戊○○、乙○○及│戊○○共同販賣第三級毒│
│  犯罪事實│  21時21分至22│  辛○○共同販賣第│品，處有期徒刑壹年陸月│
│  (七)2.    │  時36分期間許│  三級毒品愷他命3 │。未扣案之不詳廠牌行動│
│          │  。          │  公克。          │電話壹支（不含門號0928│
│          │庚○○住處。│庚○○。        │757241號晶片卡壹枚）沒│
│          │              │1,200 元（賒欠，│收，如全部或一部不能沒│
│          │              │  迄未給付）。    │收時，追徵其價額。    │
├─────┼───────┼─────────┼───────────┤
│6.起訴書之│98年05月01日│戊○○、乙○○、│戊○○共同販賣第三級毒│
│  犯罪事實│  時22分40秒至│  壬○○及丁○○共│品，處有期徒刑壹年陸月│
│  (九)      │  23時02分期間│  同販賣第三級毒品│。扣案之Samsung Anycal│
│          │  。          │  愷他命3 公克。  │l 廠牌行動電話1支（不 │
│          │虎尾鎮大成10│己○○。        │含門號0000000000號晶片│
│          │  街附近。    │1,200元。       │卡1 枚）沒收。未扣案之│
│          │              │                  │不詳廠牌行動電話壹支（│
│          │              │                  │不含門號0000000000號晶│
│          │              │                  │片卡壹枚）沒收，如全部│
│          │              │                  │或一部不能沒收時，追徵│
│          │              │                  │其價額。另未扣案之販賣│
│          │              │                  │第三級毒品所得新臺幣壹│
│          │              │                  │仟貳佰元應與乙○○、羅│
│          │              │                  │政獻、丁○○連帶沒收，│
│          │              │                  │如全部或一部不能沒收時│
│          │              │                  │，以其與乙○○、壬○○│
│          │              │                  │、丁○○之財產連帶抵償│
│          │              │                  │之。                  │
└─────┴───────┴─────────┴───────────┘
附表二（戊○○部分之通訊監察譯文一覽表）：
┌─┬──────┬───────────────────┬──────┐
│編│時      間  │通  訊  監  察  譯  文  內  容        │備      考  │
│號│            │                                      │            │
├─┼──────┼───────────────────┼──────┤
│1.│98年04月30日│A ：0000-000000（丙○○）             │(一)起訴書犯罪│
│  │22時49分05秒│B ：0000-000000（甲○○）             │  事實(二)1.  │
│  │            │                                      │(二)通訊監察譯│
│  │            │B ：怎樣                              │  文：彰警刑│
│  │            │A ：你在那                            │  偵一字第09│
│  │            │B ：大頭家啊                          │  000000000 │
│  │            │A ：是喔! 在拉了喔                    │  號卷(三)第14│
│  │            │B ：沒啦泡茶啦                        │  7-148 頁  │
│  │            │A ：是喔，要不然你打給雞啦，          │(三)本院98年度│
│  │            │B ：做什麼                            │  聲監字第11│
│  │            │A ：要拉啊，我過去大頭家，來拉啊，你不│  7 號通訊監│
│  │            │    是和種弟（名子）他們而以          │  察書      │
│  │            │B ：沒啦!陳燕彬啦                     │            │
│  │            │A ：是喔，你幫我叫啦，要不然我們2 個出│            │
│  │            │    來拉啦                            │            │
│  │            │B ：不要啦瘋子喔! 等一下要回去了啦    │            │
│  │            │A ：幫我叫啦，快一點啦                │            │
│  │            │B ：你那有現金喔                      │            │
│  │            │A ：是啦，                            │            │
│  │            │B ：好啦                              │            │
│  │            │A ：你打時說你要的，到了打給你，你再打│            │
│  │            │    給我，要不然價錢到時又提高        │            │
│  │            │B：好啦                               │            │
│  ├──────┼───────────────────┤            │
│  │98年04月30日│A ：0000-000000（甲○○）             │            │
│  │22時50分26秒│B ：0000-000000（乙○○）             │            │
│  │            │                                      │            │
│  │            │A ：在那                              │            │
│  │            │B ：斗六，怎樣                        │            │
│  │            │A ：跑一趙怎樣                        │            │
│  │            │B ：好                                │            │
│  │            │A ：STOP                              │            │
│  │            │B ：好                                │            │
│  ├──────┼───────────────────┤            │
│  │98年04月30日│A ：0000-000000（丙○○）             │            │
│  │23時03分53秒│B ：0000-000000（甲○○）             │            │
│  │            │                                      │            │
│  │            │A ：你跟他約在那                      │            │
│  │            │B ：STOP啊                            │            │
│  │            │A ：他多久會到                        │            │
│  │            │B ：應該快到了，                      │            │
│  │            │A ：他到會打給你喔                    │            │
│  │            │B ：是啊從斗南過來                    │            │
│  │            │A ：好啊你再打給我                    │            │
│  │            │B ：好                                │            │
│  ├──────┼───────────────────┤            │
│  │98年04月30日│A ：0000-000000（乙○○）             │            │
│  │23時22分12秒│B ：0000-000000（甲○○）             │            │
│  │            │                                      │            │
│  │            │A ：怎樣                              │            │
│  │            │B ：他到了喔                          │            │
│  │            │A ：STOP喔                            │            │
│  │            │B ：好我叫他過去                      │            │
│  ├──────┼───────────────────┤            │
│  │98年04月30日│A ：0000-000000（甲○○）             │            │
│  │23時22分53秒│B ：0000-000000（丙○○）             │            │
│  │            │                                      │            │
│  │            │A ：到STOP了                          │            │
│  │            │B ：好我馬上到                        │            │
│  ├──────┼───────────────────┤            │
│  │98年04月30日│A ：0000-000000（戊○○）             │            │
│  │23時28分16秒│B ：0000-000000（甲○○）             │            │
│  │            │                                      │            │
│  │            │A ：喂你有叫人過去嗎?                 │            │
│  │            │B ：有啊，怎樣                        │            │
│  │            │A ：人家說沒有看到啊                  │            │
│  │            │B ：快到了啦                          │            │
│  │            │A ：好啦                              │            │
│  ├──────┼───────────────────┤            │
│  │98年04月30日│A ：0000-000000（甲○○）             │            │
│  │23時31分18秒│B ：0000-000000（丙○○）             │            │
│  │            │                                      │            │
│  │            │A ：你人在那                          │            │
│  │            │B ：阿寬他家啦，你自己過來啦          │            │
│  │            │A ：他送檳榔來了嗎                    │            │
│  │            │B ：我拿完了啦                        │            │
│  │            │A ：喔你拿完了喔                      │            │
│  │            │B ：是啦阿寬他家啦! 你要過來嗎?       │            │
│  │            │A ：好啦                              │            │
│  │            │B ：不要再約了啦                      │            │
├─┼──────┼───────────────────┼──────┤
│2.│98年05月12日│A ：0000-000000（乙○○）             │(一)起訴書犯罪│
│  │19時01分07秒│B ：0000-000000（庚○○）             │  事實(二)2.(1)│
│  │            │                                      │(二)通訊監察譯│
│  │            │B ：喂。                              │  文：彰警刑│
│  │            │A ：你在那裏。                        │  偵一字第09│
│  │            │B ：我現在要過去找你了。              │  000000000 │
│  │            │A ：喔，你現在那裏了。                │  號卷(三)第18│
│  │            │B ：我在我家要出發了。                │  頁        │
│  │            │A ：不然你在清心等我好了。            │(三)本院98年度│
│  │            │B ：那一間。                          │  聲監字第15│
│  │            │A ：菜市啊那清心啦。                  │  0 號通訊監│
│  │            │B ：好。                              │  察書      │
│  ├──────┼───────────────────┤            │
│  │98年05月12日│A ：0000-000000（庚○○）             │            │
│  │19時22分37秒│B ：0000-000000（乙○○）             │            │
│  │            │                                      │            │
│  │            │B ：喂，在那裏。                      │            │
│  │            │A ：你在那裏。                        │            │
│  │            │B ：清心買飲料啊。                    │            │
│  │            │A ：你在西螺清心喔。                  │            │
│  │            │B ：嘿啊。                            │            │
│  │            │A ：喔好，你那等。                    │            │
│  │            │B ：好。                              │            │
├─┼──────┼───────────────────┼──────┤
│3.│98年05月14日│A ：0000-000000（庚○○）             │(一)起訴書犯罪│
│  │16時54分07秒│B ：0000-000000（戊○○）             │  事實(二)2.(2)│
│  │            │                                      │(二)通訊監察譯│
│  │            │B ：喂。                              │  文：彰警刑│
│  │            │A ：你在那裏。                        │  偵一字第09│
│  │            │B ：西螺。                            │  000000000 │
│  │            │A ：我也在西螺。                      │  號卷(三)第19│
│  │            │B ：是喔。                            │  頁        │
│  │            │A ：你在西螺那裏。                    │(三)本院98年度│
│  │            │B ：啊你在西螺那裏。                  │  聲監字第15│
│  │            │A ：我在STOP這裏。                    │  0 號通訊監│
│  │            │B ：不然清心好了。                    │  察書      │
│  │            │A ：你多久會到。                      │            │
│  │            │B ：3 分鐘就到了。                    │            │
│  │            │A ：不然你到打給我。                  │            │
│  │            │B ：好。                              │            │
├─┼──────┼───────────────────┼──────┤
│4.│98年05月16日│A ：0000-000000（庚○○）             │(一)起訴書犯罪│
│  │12時16分03秒│B ：0000-000000（戊○○）             │  事實(七)(1)  │
│  │            │                                      │(二)通訊監察譯│
│  │            │B ：喂。                              │  文：彰警刑│
│  │            │A ：你那裏還有小姐嗎。                │  偵一字第09│
│  │            │B ：有啊。                            │  000000000 │
│  │            │A ：這樣跟我留下午啦。                │  號卷(三)第19│
│  │            │B ：啊。                              │  -20 頁    │
│  │            │A ：樓上的越南啊還有嗎。              │(三)本院98年度│
│  │            │B ：有啊，都有啊。                    │  聲監字第15│
│  │            │A ：這樣你跟我留下午的。              │  0 號通訊監│
│  │            │B ：留幾個。                          │  察書      │
│  │            │A ：樓下的小姐你幫我留5 支下午的，樓上│            │
│  │            │    的小姐幫我留1 支啦。              │            │
│  │            │B ：好啦。                            │            │
│  │            │A ：我下午要叫番啦。                  │            │
│  │            │B ：嗯。                              │            │
│  │            │A ：我再打給你。                      │            │
│  │            │B ：好。                              │            │
├─┼──────┼───────────────────┼──────┤
│5.│98年05月16日│A ：0000-000000（乙○○）             │(一)起訴書犯罪│
│  │21時21分48秒│B ：0000-000000（戊○○）             │  事實(七)(2)  │
│  │            │                                      │(二)通訊監察譯│
│  │            │B ：喂。                              │  文：彰警刑│
│  │            │A ：人擱又要啊。                      │  偵一字第09│
│  │            │B ：誰啦。                            │  000000000 │
│  │            │A ：雞毛。                            │  號卷(三)第21│
│  │            │B ：喔，你自己去啦。                  │  -22 頁    │
│  │            │A ：啊那我就沒有了。                  │(三)本院98年度│
│  │            │B ：喔，你跟他說晚一點，現在無法度啦。│  聲監字第15│
│  │            │A ：晚一點是何時啦，逛什麼小啦，幹你娘│  0 號通訊監│
│  │            │    。                                │  察書      │
│  │            │B ：不然你來斗六跟我拿啊。            │            │
│  │            │A ：我為什麼。                        │            │
│  │            │B ：他剛才都不一次講完，很奇怪。      │            │
│  │            │A ：你不會不要逛喔。                  │            │
│  │            │B ：喔，我都還沒吃東西呢。            │            │
│  │            │A ：你不會買一買喔。                  │            │
│  ├──────┼───────────────────┤            │
│  │98年05月16日│A ：0000-000000（乙○○）             │            │
│  │22時22分53秒│B ：0000-000000（戊○○）             │            │
│  │            │C ：0000-000000（辛○○）             │            │
│  │            │                                      │            │
│  │            │B ：喂。                              │            │
│  │            │A ：你那裏路上啦。                    │            │
│  │            │B ：斗南。                            │            │
│  │            │A ：在斗南做什麼啦。                  │            │
│  │            │B ：從這裏開過去啊。                  │            │
│  │            │A ：那裏開過去有比較快嗎。            │            │
│  │            │B ：我那知道，她開的啊。              │            │
│  │            │A ：是在白癡什麼啦。                  │            │
│  │            │B ：（對珮茵說：喔你跟他說）          │            │
│  │            │C ：喂。                              │            │
│  │            │A ：你從那裏開過去有比較快嗎。        │            │
│  │            │C ：通到虎尾去啊。                    │            │
│  │            │A ：那通加遠的，你在瘋嗎。            │            │
│  │            │C ：不然你教我。                      │            │
│  │            │A ：喔。                              │            │
│  ├──────┼───────────────────┤            │
│  │98年05月16日│A ：0000-000000（乙○○）             │            │
│  │22時35分03秒│B ：0000-000000（戊○○）             │            │
│  │            │                                      │            │
│  │            │B ：喂。                              │            │
│  │            │A ：到那裏了。                        │            │
│  │            │B ：快到了啦，到警察局了。            │            │
│  ├──────┼───────────────────┤            │
│  │98年05月16日│A ：0000-000000（戊○○）             │            │
│  │22時36分49秒│B ：0000-000000（乙○○）             │            │
│  │            │                                      │            │
│  │            │B ：什麼啦。                          │            │
│  │            │A ：你叫他下來啊。                    │            │
│  │            │B ：他下去                            │            │
├─┼──────┼───────────────────┼──────┤
│6.│98年05月01日│A ：0000-000000（壬○○）             │(一)起訴書犯罪│
│  │22時40分51秒│B ：0000-000000（乙○○）             │  事實(九)    │
│  │            │                                      │(二)通訊監察譯│
│  │            │B ：嘿，怎樣。                        │  文：彰警刑│
│  │            │A ：你在那裏。                        │  偵一字第09│
│  │            │B ：夜市。                            │  000000000 │
│  │            │A ：那裏夜市。                        │  號卷(五)第21│
│  │            │B ：虎尾啊。                          │  7-218 頁  │
│  │            │A ：虎尾夜市啊。                      │(三)本院98年度│
│  │            │B ：嘿啊。                            │  聲監字第14│
│  │            │A ：這樣我跟你說，你過去大成。        │  5 號通訊監│
│  │            │B ：大成做什麼。                      │  察書      │
│  │            │A ：家成啊。                          │            │
│  │            │B ：喔，好。                          │            │
│  ├──────┼───────────────────┤            │
│  │98年05月01日│A ：0000-000000（戊○○）             │            │
│  │22時46分53秒│B ：0000-000000（壬○○）             │            │
│  │            │                                      │            │
│  │            │B ：喂。                              │            │
│  │            │A ：那是誰啊，我們到了。              │            │
│  │            │B ：喔，我打給他。                    │            │
│  ├──────┼───────────────────┤            │
│  │98年05月01日│A ：0000-000000（乙○○）             │            │
│  │22時53分50秒│B ：0000-000000（丁○○）             │            │
│  │            │                                      │            │
│  │            │B ：有一個人站在路邊啦。              │            │
│  │            │A ：站在路邊。                        │            │
│  │            │B ：嘿啊，他說要向你招手啊。          │            │
│  │            │A ：沒有啊。                          │            │
│  │            │B ：還是你等一下，我報電話給你。      │            │
│  │            │A ：這個人是在那裏，我都沒看到他啊。  │            │
│  │            │B ：就在家成他家那裏而已，你去過嗎。  │            │
│  │            │A ：你是說大成11街這裏嗎。            │            │
│  │            │B ：大成後面那裏有一間房子啊。        │            │
│  │            │A ：大成11街嗎。                      │            │
│  │            │B ：我不知道。                        │            │
│  │            │A ：這裏就沒有啊。                    │            │
│  │            │B ：你等一下我報電話給你。            │            │
│  │            │A ：電話幾號。                        │            │
│  │            │B ：喂。                              │            │
│  │            │A ：喂。                              │            │
│  │            │B ：0000-000000。                     │            │
│  │            │A ：0000-000000。                     │            │
│  ├──────┼───────────────────┤            │
│  │98年05月01日│A ：0000-000000（乙○○）             │            │
│  │22時55分18秒│B ：0000-000000（己○○）             │            │
│  │            │                                      │            │
│  │            │B ：喂。                              │            │
│  │            │A ：喂，兄的，你在那裏。              │            │
│  │            │B ：你沒有來過嗎。                    │            │
│  │            │A ：大成11街嗎。                      │            │
│  │            │B ：沒有啦，10街，不然你在全家等我，我│            │
│  │            │    開過去，你不知道我公司嗎。        │            │
│  │            │A ：就是在大成11街嗎。                │            │
│  │            │B ：10街啦。                          │            │
│  │            │A ：10街。                            │            │
│  │            │B ：嘿啊。                            │            │
│  │            │A ：你剛才是不是有開到最後又開回去。  │            │
│  │            │B ：沒有，我在鴨肉這個海產這裏。      │            │
│  │            │A ：喔。鵝肉扁那裏嗎。                │            │
│  │            │B ：嘿啊。                            │            │
│  │            │A ：這樣你頭是不是向大成這邊。        │            │
│  │            │B ：嘿啊。                            │            │
│  │            │A ：這樣你開到大成11街的時候轉右手。  │            │
│  │            │B ：11街還是10街。                    │            │
│  │            │A ：11街你轉右手，你才會看到10街，10街│            │
│  │            │    這條轉進來你就有看到，我在門口。  │            │
│  │            │B ：喔，你在10那裏就對了。            │            │
│  │            │A ：嘿，10街，若在鵝肉扁啊這，你就轉右│            │
│  │            │    手，中間那條路就是10街了。        │            │
│  │            │B ：好，我知道。                      │            │
│  ├──────┼───────────────────┤            │
│  │98年05月01日│A ：0000-000000（壬○○）             │            │
│  │23時02分28秒│B ：0000-000000（戊○○）             │            │
│  │            │                                      │            │
│  │            │B ：喂。                              │            │
│  │            │A ：有找到嗎。                        │            │
│  │            │B ：好啦。                            │            │
└─┴──────┴───────────────────┴──────┘

司法院資訊處製作；財團法人民間司法改革基金會備份。
